臺灣桃園地方法院刑事判決
111年度審易字第1271號
公  訴  人  臺灣桃園地方檢察署檢察官
被      告  周林含笑



輔  佐  人  
即被告之女  周芹如
指定辯護人  本院公設辯護人彭詩雯
上列被告因竊盜案件，經檢察官提起公訴（111年度偵字第5646
號）本院判決如下：
    主  文
周林含笑犯竊盜罪，處拘役貳拾日，如易科罰金，以新臺幣壹仟
元折算壹日。緩刑貳年。
    事  實
一、犯罪事實：
　　周林含笑於民國110年9月6日下午2時許，在桃園市○○區○○○
    路0段000號前，見宋詠翔放置於機車前方掛勾上之手提袋無
    人看管，竟意圖為自己不法之所有，基於竊盜之犯意，徒手
    竊取該手提袋(內含Coach牌黑灰色長夾1個[內含現金新臺幣
    (下同)2,900元、金牌一面（約1錢）；共價值約1萬680元]
    ，未扣案)後徒步逃逸。
二、案經宋詠翔訴由桃園市政府警察局中壢分局報告臺灣桃園地
    方檢察署檢察官偵查、起訴。
　　理  由
壹、程序事項
一、按法院認為應科拘役、罰金或應諭知免刑或無罪之案件，被
    告經合法傳喚無正當理由不到庭者，得不待其陳述逕行判決
    ，刑事訴訟法第306條定有明文。查被告周林含笑經合法傳
    喚，無正當理由即未於本院111年10月26日審理期日到庭一
    情，有被告之個人戶籍資料查詢結果、本院審理程序傳票之
    送達證書及刑事報到單各1份在卷可稽，且屬本院認應判處
    拘役之案件，揆諸上開規定，自得不待其陳述，由檢察官一
    造辯論而為判決，合先敘明。
二、證據能力部分：
  ㈠次按被告以外之人於審判外之言詞或書面陳述，除法律有規
    定者外，不得作為證據；被告以外之人於審判外之陳述，雖
    不符刑事訴訟法第159條之1至第159條之4之規定，而經當事
    人於審判程序同意作為證據，法院審酌該言詞陳述或書面陳
    述作成時之情況，認為適當者，亦得為證據；當事人、代理
    人或辯護人於法院調查證據時，知有第159條第1項不得為證
    據之情形，而未於言詞辯論終結前聲明異議者，視為有前項
    之同意，刑事訴訟法第159條第1項、第159條之5分別定有明
    文。查本件判決所引證據屬傳聞證據部分，檢察官及被告之
    辯護人就上開傳聞證據之證據能力，於本院審判中均表示無
    意見，而被告已可預見本院將對檢察官所提出之證據進行調
    查，且本院已合法通知被告到庭而賦予被告聲請調查證據及
    行使反對詰問權之機會，然被告仍未到庭而未對上揭屬傳聞
    證據之供述證據聲明異議，依前揭說明，應視為被告將同意
    將傳聞證據採為證據，另本院審酌該等傳聞證據作成時之情
    況，並無違法取證及證明力過低之瑕疵，亦認以之作為證據
    為適當，依前揭規定意旨，自得為證據。
  ㈡至其餘非供述證據部分，本院查無有何違反法定程序取得之
    情形，復經本院於審理中踐行證據調查程序，依刑事訴訟法
    第158條之4之反面解釋，認有證據能力。
貳、實體事項
一、認定犯罪事實所憑之證據及理由：
　　上揭犯罪事實，被告周林含笑雖於警詢時未能坦認，且於偵
    訊及本院審理時亦未到案，然業據證人即告訴人宋詠翔於警
    詢中證述綦詳，並經證人即被告輔佐人即其女周芹如於警詢
    時指證案發時現場監視器畫面明確，且有現場監視器畫面影
    像暨截圖共15張在卷可稽，綜上所述，本案事證明確，被告
    上揭竊盜犯行洵堪認定，自應依法論科。
二、論罪科刑：
　㈠核被告所為，係犯刑法第320條第1項竊盜罪。
　㈡又按行為時因精神障礙或其他心智缺陷，致其辨識行為違法
    或依其辨識而行為之能力，顯著降低者，得減輕其刑，刑法
    第19條第2項定有明文。查被告前因100年度監宣字第11號輔
    助宣告案件，經本院針對被告之精神狀況送請桃園縣中壢市
    陳炯旭診所進行鑑定，嗣陳炯旭診所所出具精神鑑定報告書
    ，認被告「周員為慢性精神分裂症之個案。目前日常生活自
    理功能尚可，雖仍有經濟活動及社會性活動，但能力應已達
    較常人顯著為差之程度，亦即因精神障礙或其他心智缺陷，
    致其為意思表示、受意思表示或辨識意思表示效果能力，達
    較常人顯著為低之程度。周員罹病應至少已二十餘年，仍有
    殘餘症狀、功能退化，且未規則接受治療，未來即使規則接
    受治療，應僅能達到部分改善之程度等語」等節，有本院10
    0年度監宣字第11號民事裁定在卷可查（偵字卷第27至31頁
    ），而上開裁定作成之時（即100年3月22日）雖距本案犯罪
    時點已相隔約10年5月之久，惟被告不願意去醫院就診，8年
    前左右被告最後一次去精神科就診，是在桃園醫院，被告目
    前之病況與本院100年監宣字第11號裁定當時是差不多，被
    告目前仍有注意力不集中、聽幻覺、不覺得自己有生病之情
    形，有保護自己不容易信任周圍之人的情形，被告目前生活
    仍可以自己照顧自己，目前由輔佐人與被告同住等情，業據
    輔佐人周芹如於本院準備及審理程序時陳明在案，堪認被告
    於上開事實欄所示竊盜犯行前即已長年受精神障礙影響，其
    精神狀況實非正常；再查上開鑑定報告亦認被告乃受限於認
    知功能缺損，始導致其無法有效判斷複雜及困難的事務，稽
    上可認被告於為上開所示竊盜行為時，應有受其認知功能缺
    損之影響，致其辨識竊取他人財物係違法行為或依其辨識而
    行為之能力有顯著降低之情況，至為灼然，爰依刑法第19條
    第2項規定減輕其刑。
　㈢爰審酌被告不思以正當方法謀取生活上所需，竟恣意竊取他
    人財物，非但侵害他人財產法益，且對社會治安造成之影響
    非微，所為實屬不該，惟念及輔佐人即被告之女周芹如已代
    理被告與告訴人達成調解，並於本院準備程序時當庭賠償其
    損失，告訴人並表示願意原諒被告，對於是否緩刑沒有意見
    等語，有本院準備程序筆錄為憑（本院卷第37頁），兼衡被
    告本件犯罪之動機、手段、情節、所竊財物之價值等一切情
    狀，量處如主文所示之刑，並諭知易科罰金之折算標準。
三、末查，被告前未曾因故意犯罪受有期徒刑以上刑之宣告，此
    有臺灣高等法院被告前案紀錄表1份在卷可參，其因一時貪
    念致罹刑典，犯後已坦承犯行，且輔佐人已代理被告與告訴
    人調解成立，並依約履行完畢，業如上述，堪認被告確有悔
    意，是本院認被告經此偵審程序，當知所警惕，信無再犯之
    虞，因認其所宣告之刑，以暫不執行為適當，爰依刑法第74
    條第1項第1款之規定，諭知緩刑2年，以啟自新。
四、沒收：　　
　　被告因本案犯行所獲取之犯罪所得手提袋(內含Coach牌黑灰
    色長夾1個[內含現金新臺幣(下同)2,900元、金牌一面（約1
    錢）；共價值約1萬680元])，均未扣案，本應宣告沒收或追
    徵，然考量輔佐人已代理被告與告訴人調解成立，並已賠償
    告訴人2萬元乙情，有本院調解筆錄、準備程序筆錄各1份在
    卷可佐，其金額已遠超過其犯罪所得，倘再就其前開犯罪所
    得予以宣告沒收，顯有過苛之虞，爰依刑法第38條之2第2項
    規定，不予宣告沒收，附此敘明。
據上論斷，應依刑事訴訟法第299條第1項前段、第300條，判決
如主文。
本案經檢察官陳嘉義提起公訴，檢察官林欣怡到庭執行職務。
中    華    民    國    111    年   10    月    31    日
                  刑事審查庭    法  官  林慈雁
以上正本證明與原本無異。
如不服本判決應於收受判決後20日內向本院提出上訴書狀，並應
敘述具體理由。其未敘述上訴理由者，應於上訴期間屆滿後20日
內向本院補提理由書( 均須按他造當事人之人數附繕本) 「切勿
逕送上級法院」。
                                書記官　吳秉翰 
中　　華　　民　　國　　111 　年　　10　　月　　31　　日
附錄論罪科刑法條
中華民國刑法第320條
意圖為自己或第三人不法之所有，而竊取他人之動產者，為竊盜
罪，處5年以下有期徒刑、拘役或50萬元以下罰金。
意圖為自己或第三人不法之利益，而竊佔他人之不動產者，依前
項之規定處斷。
前二項之未遂犯罰之。